【裁判字號】    89,易,788
【裁判日期】    890630
【裁判案由】    竊盜
【裁判全文】
臺灣屏東地方法院刑事判決                          八十九年度易字第七八八號
    公  訴  人  臺灣屏東地方法院檢察署檢察官
    被      告  乙○○
    被      告  甲○○
    被      告  丙○○
右列被告因竊盜案件，經檢察官提起公訴（八十九年度偵字第二三七一號），本院判
決如左：
    主  文
乙○○連續於夜間侵入住宅竊盜，累犯，處有期徒刑捌月。
甲○○竊盜，累犯，處拘役參拾日。
丙○○無罪。              
    事  實
一、乙○○前曾因違反麻醉藥品管理條例案件，被判處有期徒刑三月，甫於民國（下
    同）八十六年十二月十日執行完畢，仍不知悔改，因對其前男友戊○○心有不滿
    ，而基於意圖為自己不法之所有概括犯意，先於八十八年十一月八日上午二時許
    ，交付戊○○所有Ｓ八─五一三○號廂型車之鑰匙給甲○○（李因福曾因違反麻
    醉藥品管理條例案件，經院判處有期徒刑三月，甫於八十六年四月十九日執行完
    畢之甲○○），教唆甲○○至屏東市○○路六十九巷廿七弄口竊取前開廂型車，
    甲○○乃將該車駛至高雄縣鳳山市○○里地區○道路停放，至八十九年一月十一
    日下午五時許，李慧琦始帶丙○○至前開道路交付前開廂型車鑰匙予不知情之丙○○欲交還戊○○，丙○○使用數日後，將之停放在屏東縣長治鄉○○○道路，
    至八十九年一月十七日中午十二時許，為警尋獲該車；李慧琦又基於前開概括犯
    意，於八十九年一月十二日凌晨與不知情之丙○○同至高雄縣林園鄉○○路一百
    廿三之九號甲○○之母丁○○住處，由李慧琦持甲○○前所交付之該屋鑰匙開門
    與丙○○入內，竊取車用行動電話一台、相機五部、錄音機一台、隨身聽五台、
    行動電話充電器一個、行動電話一支、電話卡簿一本、手錶三只、茶壺八只、寶
    石一批、修指甲工具二組，得手後，將之置放在屏東縣麟洛鄉○○路興農巷丙○○農舍內，至八十九年一月廿二日下午二時許，為警查獲。
二、案經屏東縣警察局移送台灣屏東地方法院檢察署檢察官偵查起訴。
    理  由
壹、乙○○、甲○○有罪部分：
一、右開事實，業據被告乙○○、甲○○坦承不諱，核與被害人戊○○、丁○○指陳
    失竊情節相符，並經共同被告丙○○供證屬實，且有贓物領據附卷可稽，事證明
    確，被告二人犯行均堪認定。
二、核被告乙○○所為，係犯刑法第三百二十條第一項之教唆竊盜罪及同法第三百二
    十一條第一項第一款之於夜間侵入住宅竊盜罪，被告乙○○所為二行為，時間接
    近，所犯基本構成要件相同，顯係出於概括之犯意為，為連續犯，爰依刑法第五
    十六條之規定論以於夜間侵入住宅竊盜罪，並加重其刑；另核被告甲○○所為，
    係犯刑法第三百二十條第一項之竊盜罪。又被告乙○○、甲○○，均曾因違反麻
    醉藥品管理條例案件，經判處有期徒刑三月確定，分別於八十六年十二月十日及
    八十六年四月十九日執行完畢，此有其全國前案紀錄表及刑案資料查註紀錄表在
    卷可憑，茲於五年內再犯有期徒刑以上之罪，均為累犯，各應依法加重其刑。審
    酌被告二人素行不佳、犯罪動機、所生損害非鉅及犯後態度尚好等一切情狀，分
    別量處如主文所示之刑。
貳、丙○○無罪部分：
一、公訴意旨略以：被告丙○○於八十九年一月十二日凌晨與乙○○進益基於犯意之
    聯絡，同至高雄縣林園鄉○○路一百廿三之九號甲○○之母丁○○住處，由李慧
    琦持甲○○前所交付之該屋鑰匙開門與丙○○入內，竊取車用行動電話一台、相
    機五部、錄音機一台、隨身聽五台、行動電話充電器一個、行動電話一支、電話
    卡簿一本、手錶三只、茶壺八只、寶石一批、修指甲工具二組，得手後，將之置
    放在屏東縣麟洛鄉○○路興農巷丙○○農舍內，至八十九年一月廿二日下午二時
    許，為警查獲。因認被告丙○○涉有刑法第三百二十一條第一項第一款之共同於
    夜間侵入住宅竊盜罪等語。
二、按犯罪事實應依證據認定之，無證據不得推定其犯罪事實，刑事訴訟法第一百五
    十四條定有明文。
三、訊據被告丙○○，雖坦承有與乙○○共同於上開時地搬取前開物品之情事，惟堅
    決否認有不法所有之意圖，辯稱：「我不知情，是乙○○說那是甲○○的家，東
    西是她的，她要搬回台北」等語，經訊據共同被告乙○○，亦供稱丙○○並不知
    情等語，而甲○○於偵查中亦供稱：「（我）有帶她（乙○○）去過（丁○○住
    處），曾打一把鑰匙給她，鑰匙沒向她拿回來」、「她曾放衣服及個人用品在那
    裏，後來我搬來屏東市時她也跟我搬過來」等語，足見乙○○曾住過該丁○○住
    處，並仍持有該處鑰匙，是丙○○所辯誤以為係搬取乙○○所有之物品一節尚非
    無稽，此外復查無其他積極證據足認被告丙○○涉有竊盜犯行，自應依法為無罪
    之諭知。
據上論斷，應依刑事訴訟法第二百九十九條第一項前段、第三百零一條第一項、刑法
第三百二十條第一項、第三百二十一條第一項第一款、第五十六條、第四十七條、罰
金罰鍰提高標準條例第一條前段判決如主文。
中      華      民      國      八十九      年    六    月      三十    日
                                        臺灣屏東地方法院刑事第一庭
                                            法  官  吳永宋
右正本證明與原本無異。
對於本判決如有不服應於收受送達後十日內向本院提出上訴書狀上訴於台灣高等法院
高雄分院並按他造當事人之人數附具繕本。
                                            書記官  洪榮華
中      華      民      國      八十九      年    六    月      三十    日
附錄本件論罪法條：
中華民國刑法第三百二十一條第一項第一款
犯竊盜罪而有左列情形之一者，處六月以上五年以下有期徒刑：
一  於夜間侵入住宅或有人居住之建築物、船艦，或隱匿其內而犯之者。
中華民國刑法第三百二十條第一項
意圖為自己或第三人不法之所有，而竊取他人之動產者，為竊盜罪，處五
年以下有期徒刑、拘役或五百元以下罰金。


司法院資訊處製作；財團法人民間司法改革基金會備份。
